臺灣士林地方法院民事裁定
110年度訴字第1599號
聲  請  人
即  被  告  沈東順  
訴訟代理人  謝進益律師
複  代理人  顏哲奕律師
上列聲請人即被告因與相對人即原告林志遠間請求排除侵害等事
件，聲請停止訴訟，本院裁定如下：
    主  文
聲請駁回。
    理  由
一、訴訟全部或一部之裁判，以他訴訟之法律關係是否成立為據者，法院得在他訴訟終結前以裁定停止訴訟程序，民事訴訟法第182條第1項固有明文。惟該條既明定法院得命中止訴訟程序，則有同條項所定情形時，應否命其中止，法院本有自由裁量之權，並非一經當事人聲請，即應命其中止（最高法院83年度台上字第576號判決意旨參照）。若他訴訟是否成立之法律關係，並非本件訴訟之先決問題，或為本件訴訟先決問題之法律關係是否成立，在本件訴訟法院本可自為裁判，若因裁定停止訴訟程序，當事人將受延滯訴訟之不利益時，自無庸裁定停止訴訟程序（同院81年度台抗字第107號裁定意旨參照）。
二、本件相對人即原告（下稱原告）起訴請求聲請人即被告沈東
    順（以下直接以姓名稱之）及共同被告武聖殿（以下直接以
    名稱稱之）自新北市○○區○○路00號2樓建物（下稱系爭建物
    ）及該建物未登記之增建建物遷出，並將上開建物返還原告
    及其他共有人全體，經沈東順依民事訴訟法第182條第1項規
    定，聲請裁定停止訴訟程序，主張略以：系爭建物係訴外人
    胡美惠之遺產，而沈東順於胡美惠生前已與胡美惠結婚，亦
    為繼承人中之一人，已向本院家事法庭起訴，請求確認對於
    胡美惠之繼承權存在，並塗銷就系爭建物與所坐落土地所為
    繼承登記與分割登記（下稱另訴事件）。而系爭建物係由胡
    美惠於生前無償提供予武聖殿使用，若原告欲終止此一使用
    借貸關係，須由包括沈東順在內全體繼承人一致同意，是沈
    東順是否為胡美惠之繼承人，係屬本件訴訟之先決問題，爰
    依民事訴訟第182條第1項規定，請求在另訴事件終結前，裁
    定停止本件訴訟等語。
三、經查，本件沈東順主張其為胡美惠繼承人乙情，並非本院所
    不得自行判斷，且縱經判斷沈東順此節主張屬實，亦不當然
    即得認為原告不得請求沈東順及武聖殿遷出系爭建物及該建
    物未登記之增建建物，原告復表示不願停止訴訟程序（見本
    院卷第307頁），本院因認為免案件久懸未結，尚不宜逕行
    停止本件訴訟程序，聲請人之聲請為無理由，應予駁回。
四、爰裁定如主文。
中　　華　　民　　國　　111 　年　　7 　　月　　13　　日
                  民事第一庭法  官  江哲瑋
以上正本係照原本作成。
如對本裁定抗告，應於裁定送達後10日內向本院提出抗告狀，並
繳納抗告費新臺幣1,000 元。
中　　華　　民　　國　　111 　年　　7 　　月　　13　　日
                            書記官  張祐誠